# 关于对小企业进行审计的程序的探讨

提问人：小盆友 时间：2016-11-22 17:47:04
在审计实务中，会经常遇到很多小型的企业，这些企业中部分企业的内部控制还是不错的，但是另外一些企业的内部控制却十分混乱。针对这类型企业，审计师们一般直接执行实质性程序，不执行穿行测试及控制测试，这样的做法是否符合审计准则？在总体审计策略中如何对该事项进行表述？是否有审计准则及应用指南的支撑？

回答人：chenyiwei
一般事务所都对小型企业有简化的审计要求，即对风险识别、评估和内部控制测试方面有一定简化，但完全不执行内控的了解和测试程序也是不恰当的。具体请以你所在事务所的审计方法体系和技术要求为准。